【裁判字號】    97,上易,1112
【裁判日期】    970701
【裁判案由】    詐欺等
【裁判全文】
臺灣高等法院刑事判決                97年度上易字第1112號
上  訴  人
即  被  告  乙○○
上列上訴人因詐欺等案件，不服臺灣臺北地方法院97年度易字第
632號，中華民國97年4月17日第一審判決（起訴案號：臺灣臺北
地方法院檢察署96年度偵字第21762號），提起上訴，本院判決
如下：
    主  文
原判決撤銷。
乙○○在車站竊盜，累犯，處有期徒刑捌月，減為有期徒刑肆月
；又在車站竊盜，累犯，處有期徒刑捌月；又意圖為自己不法之
所有，以不正方法由自動付款設備取得他人之物，累犯，處有期
徒刑伍月，減為有期徒刑貳月又拾伍日。又意圖為自己不法之所
有，以詐術使人將本人之物交付，累犯，處有期徒刑伍月。應執
行有期徒刑壹年參月。
    事  實
一、乙○○前因公共危險及竊盜等案件，分別於民國90年8月31
    日及92年2月14日經臺灣臺北地方法院判處有期徒刑四月及
    一年確定，並由同院以92年度聲字第637號裁定應執行有期
    徒刑一年二月，於92年9月24日執行完畢。詎仍不知悔改，
    各基於意圖為自己不法所有之犯意：
  (一)先於96年4月16日晚上7時10分許，在台北市捷運木柵線南京
    東路捷運站月台，趁人潮擁擠時自後接近甲○○，以徒手竊
    取其所有置於手提藍色皮包內之粉紅色條紋皮夾一只（內有
    甲○○國民身分證、駕駛執照、全民健康保險卡各一張，彰
    化商業銀行股份有限公司、台新商業銀行股份有限公司、華
    南商業銀行股份有限公司《下稱華南銀行》、富邦商業銀行
    股份有限公司金融卡各一張），旋於同日晚上7時34分許，
    持上開華南銀行金融卡至台北市○○路○段46號之永豐商業
    銀行股份有限公司大安分行信維簡易型分行自動櫃員機前，
    輸入甲○○之出生年月日為密碼，接續二次盜領新臺幣（下
    同）1,000元及7,600元，而以此不正之方法取得甲○○之財
    物。
  (二)復於96年8月15日晚上6時20分許，在台北市捷運木柵線南京
    東路站月台內，以相同手法，竊取丙○○置於背包內之棕色
    皮夾一只（內有丙○○國民身分證一張、駕駛執照二張、行
    車執照、全民健康保險卡各一張，郵局、中國信託商業銀行
    股份有限公司《下稱中國信託商銀》金融卡，中國信託商銀
    、匯豐商業銀行股份有限公司、荷蘭商業銀行股份有限公司
    信用卡各一張，現金3,000餘元），旋即持該中國信託商銀
    卡號0000000000000000號信用卡，於同日晚上6時53分27 秒
    至台北市○○區○○路3段166號統一便利超商內，購買價值
    五百元之香菸、電話儲值卡等物（未冒用簽名），使該店店
    員誤認乙○○係該信用卡之所有人，因而陷於錯誤交付該貨
    品予乙○○。嗣經警調閱監視器錄影畫面循線查獲，始悉上
    情。
二、案經臺北市政府警察局中正第二分局報請臺灣臺北地方法院
    檢察署檢察官偵查起訴。
    理  由
一、上訴人即被告乙○○經本院合法傳喚雖未到庭，惟其確有於
    上揭時地，趁台北捷運南京東路站內人潮擁擠之際，以徒手
    竊取甲○○、丙○○前開財物，並進而盜領自動提款機之現
    金以及使用信用卡詐欺取財等犯行，業據被告於原審準備及
    審理程序時坦承不諱（見原審卷第31頁、第34至36頁），核
    與證人甲○○、丙○○分別於警詢、檢察官訊問時所為證述
    互核相符（見偵查卷第26至28頁、第52至55頁、第68至69頁
    ），並有華南商業銀行股份有限公司交易明細查詢單及台新
    商業銀行股份有限公司信用卡冒用明細表各一紙、96年4月
    16日監視器翻拍照片四幀、中國信託商銀冒用明細表一紙、
    96年8月15日監視器翻拍照片二幀、96年8月15日統一超商監
    視器翻拍照片四幀等附卷可稽（見偵查卷第30至33頁、第59
    至62頁），足認被告上揭任意性自白核與事實相符，堪以採
    信。本件事證明確，被告犯行堪以認定，應依法論科。
二、按刑法第321條第1項第6款所稱「車站」，係指供旅客上下
    或聚集之地，即車輛停靠旅客上落停留及必經之地（參照最
    高法院62年度台上字第3539號判例、75年度台上字第3675號
    判決）。查被告行竊地點，係台北市捷運站之月台，自屬往
    來搭乘捷運旅客進出上下必經之地。故核被告乙○○所為，
    係犯刑法第321條第1項第6款之加重竊盜罪、同法第339條第
    1項詐欺取財罪及同法第339條之2第1項之以不正方法由自動
    付款設備取得他人之物罪。被告所犯二次加重竊盜罪、詐欺
    取財罪及以不正方法由自動付款設備取得他人之物罪，犯意
    各別，行為互殊，構成要件亦不相同，應予分論併罰。又被
    告有如事實欄所載之論罪科刑及執行紀錄，有本院被告前案
    紀錄表一紙在卷可稽，其於有期徒刑執行完畢後五年內故意
    再犯本案有期徒刑以上之罪，均屬累犯，應各依刑法第47條
    第1項規定加重其刑。
三、原審據以論罪科刑，固非無見。惟(一)被告所為犯罪事實欄一
    (一)之犯行，犯罪時間為96年4月16日，符合中華民國96年罪
    犯減刑條例第2條第1項前段「犯罪在中華民國96年4月24日
    以前者」之要件，原審未予適用減刑，顯有不當。(二)被告竊
    得丙○○之財物，尚有郵局金融卡一張，原審疏未認定，尚
    有未妥。(三)被告係使用無需簽名之信用卡詐領財物，原審漏
    未明白認定，亦有未洽。被告執此為由，提起上訴，為有理
    由，自應由本院將原判決撤銷改判。爰審酌被告前有多次竊
    盜前科，素行不良，僅因貪圖小利，即任意竊取他人財物，
    顯乏尊重他人財產之觀念，然其犯後尚知坦承犯行，略見悔
    意，兼衡其品行、教育智識程度、動機、目的、所生危害及
    所得利益等一切情狀，分別量處如主文所示之刑。且被告上
    揭事實欄一(一)所示之行為後，中華民國96年罪犯減刑條例業
    經總統於96年7月4日制定公布，於同年7月16日生效施行，
    犯罪在96年4月24日以前者，除有該條例第3條所列各罪，且
    經宣告死刑、無期徒刑或逾有期徒刑一年六月之刑者，不予
    減刑外，餘均依該條例第2條第1項之規定減刑，其中有期徒
    刑、拘役或罰金，減其刑期或金額二分之一，該條例第2條
    第1項第3款、第3條第1項分別定有明文。查被告本件犯罪時
    間在96年4月16日，自應各依法減其刑期二分之一。並就各
    罪宣告及減得之刑，定其應執行刑如主文所示。
四、被告經合法傳喚，無正當理由不到庭，爰不待其陳述逕行判
    決，附此指明。
據上論斷，應依刑事訴訟法第371條、第369條第1項前段、第364
條、第299條第1項前段，刑法第321條第1項第6款、第339條第1
項、第339條之2第1項、第47條第1項、第51條第5款，刑法施行
法第1條之1，中華民國96年罪犯減刑條例第2條第1項第3款、第7
條，判決如主文。
本案經檢察官張啟彬到庭執行職務
中    華    民    國    97    年    7     月    1     日
                  刑事第十庭審判長法  官  楊炳禎
                                  法  官  李春地
                                  法  官  朱光仁
以上正本證明與原本無異。
不得上訴。
                                  書記官  王宜玲
中    華    民    國    97    年    7     月    7     日
附錄：本案論罪科刑法條全文
中華民國刑法第321條
（加重竊盜罪）
犯竊盜罪而有左列情形之一者，處六月以上、五年以下有期徒刑
：
一、於夜間侵入住宅或有人居住之建築物、船艦或隱匿其內而犯
    之者。
二、毀越門扇、牆垣或其他安全設備而犯之者。
三、攜帶兇器而犯之者。
四、結夥三人以上而犯之者。
五、乘火災、水災或其他災害之際而犯之者。
六、在車站或埠頭而犯之者。
前項之未遂犯罰之。
中華民國刑法第339條
（普通詐欺罪）
意圖為自己或第三人不法之所有，以詐術使人將本人或第三人之
物交付者，處5年以下有期徒刑、拘役或科或併科1千元以下罰金
。
以前項方法得財產上不法之利益或使第三人得之者，亦同。
前二項之未遂犯罰之。
中華民國刑法第339條之2
（違法由自動付款設備取得他人之物之處罰）
意圖為自己或第三人不法之所有，以不正方法由自動付款設備取
得他人之物者，處3年以下有期徒刑、拘役或1萬元以下罰金。
以前項方法得財產上不法之利益或使第三人得之者，亦同。


司法院資訊處製作；財團法人民間司法改革基金會備份。
